【裁判字號】    98,易,3973
【裁判日期】    981228
【裁判案由】    詐欺
【裁判全文】
臺灣臺中地方法院刑事判決              98年度易字第3973號
公  訴  人  臺灣臺中地方法院檢察署檢察官
被      告  乙○○
上列被告因詐欺案件，經檢察官提起公訴（98年度偵緝字第2496
號）後，聲請改依協商程序而為判決，本院合議庭裁定由受命法
官獨任進行認罪協商程序，判決如下：
    主          文
乙○○幫助意圖為自己不法之所有，以詐術使人將本人之物交付
，累犯，處有期徒刑肆月，如易科罰金，以新臺幣壹仟元折算壹
日。
    事實及理由
一、事實：乙○○於民國九十五年間，因犯贓物案件，經法院判
    處有期徒刑四月確定，甫於九十六年十月二十四日縮刑期滿
    執行完畢。猶不知悔改，其依一般社會通見，可預見詐欺集
    團經常以人頭帳戶，向被害人實施詐欺行為，以掩飾犯罪所
    得，並藉此逃避檢警人員之追緝，且此種犯罪類型於社會中
    早已屢見不鮮，乙○○業已預見其所申請開立之帳戶，有可
    能遭他人做為犯罪之用，竟仍不違背其本意，而基於幫助他
    人犯詐欺取財罪之不確定故意，於九十八年二月十八日，由
    詐欺取財集團中真實姓名年籍不詳綽號「小林」之成年男子
    叫其集團中真實姓名年籍不詳綽號「黑龍」之成年男子陪同
    乙○○前往臺中市之臺灣銀行水湳分行開立綜合存款帳戶（
    帳號000000000000號），於開立完成後，乙○
    ○即將其上開臺灣銀行水湳分行帳戶之存摺、提款卡連同密
    碼、印章等資料，交付給該綽號「黑龍」（起訴書誤載為「
    小林」）之成年男子，以此方式幫助他人從事詐欺取財犯行
    。該等詐欺取財集團成員取得上開乙○○之帳戶資料後，隨
    即於九十八年三月十六日撥打電話給甲○○，以其涉及洗錢
    案為由，要求其將金錢匯至檢察官指定之帳戶內，案件釐清
    後即會匯回云云，使甲○○陷於錯誤，於九十八年三月十八
    日匯款新臺幣（下同）五十九萬九千元到乙○○上開帳戶內
    。詐欺取財集團成員見甲○○上開五十九萬九千元已匯入乙
    ○○上開帳戶後，隨即於同日十五時二十分許，指派詐欺取
    財集團中真實姓名年籍不詳之成年男子持乙○○上開帳戶之
    存摺及印章，前往臺灣銀行臺中分行欲臨櫃提款四十九萬五
    千元，經該行行員吳惠珠要求與匯款人確認匯款事宜時，該
    詐欺取財集團成年男子即趁隙離開現場，並將該帳戶存摺正
    本遺留在現場。嗣乙○○與該綽號「黑龍」之成年男子，於
    翌日即九十八年三月十九日十四時許，親自前往臺灣銀行臺
    中分行欲取回上開存摺時，經行員報警處理，乙○○與該綽
    號「黑龍」之成年男子又趁機逃離現場。
二、證據：
    (一)、被告乙○○之自白。
    (二)、被害人甲○○及證人吳惠珠於警詢之證述。
    (三)、被害人甲○○匯款之臺灣銀行無摺存入憑條存根、被
          告所有臺灣銀行水湳分行帳戶存摺、開戶資料及存摺
          交易往來明細查詢、銀行監視器翻拍照片等。
三、本件經檢察官與被告於審判外達成協商之合意且被告已認罪
    ，其合意內容為：被告涉犯刑法第三百三十九條第一項、第
    三十條第一項罪，累犯，願受有期徒刑四月，如易科罰金，
    以新臺幣一千元折算一日。經查，上開協商合意並無刑事訴
    訟法第四百五十五條之四第一項所列情形之一，檢察官聲請
    改依協商程序而為判決，本院爰不經言詞辯論，於協商合意
    範圍內為協商判決，合予敘明。
四、應適用之法條：刑事訴訟法第四百五十五條之四第二項、第
    四百五十五條之八、第四百五十四條第一項，刑法第三百三
    十九條第一項、第三十條第一項、第二項、第四十七條第一
    項、第四十一條第一項前段，刑法施行法第一條之一。
五、附記事項：被告行為後，刑法第四十一條已修正，並自九十
    八年九月一日施行，修正後該條第二項規定：「依前項規定
    得易科罰金而未聲請易科罰金者，得以提供社會勞動六小時
    折算一日，易服社會勞動」。而刑法施行法第三條之二規定
    ：「刑法第四十一條及第四十二條之一之規定，於中華民國
    九十八年九月一日刑法修正施行前已裁判確定之處罰，未執
    行或執行未完畢者，亦適用之」，其立法理由謂：「依刑法
    第四十一條規定聲請易服社會勞動者，因條文已明定以社會
    勞動六小時折算徒刑或拘役一日，與易科罰金應於裁判主文
    諭知折算標準之情形不同，無須於裁判主文諭知…至於可否
    易服社會勞動，與可否易科罰金相同，皆屬於執行事項，非
    裁判量刑事項，故九十八年九月一日刑法修正施行前已裁判
    確定之處罰，未執行或執行未完畢者，無庸再向法院聲請裁
    定諭知折算標準」。準此，本件有修正後刑法第四十一條之
    適用，被告若未聲請易科罰金，得以提供社會勞動六小時折
    算一日，易服社會勞動，惟無須於本判決主文諭知，併予敘
    明。
六、本判決除有刑事訴訟法第四百五十五條之四第一項第一款、
    第二款、第四款、第六款、第七款所定情形之一，或違反同
    條第二項規定者外，不得上訴。
七、如不服本件判決，得自收受判決送達之日起十日內，向本院
    提出上訴書狀，上訴於第二審法院。
本案經檢察官丙○○到庭執行職務。
中    華    民    國    98    年    12    月    28    日
                  刑事第五庭  法  官  林慶郎
上正本證明與原本無異。
如不服本判決應於收受送達後10日內向本院提出上訴書狀，並應
敘述具體理由；其未敘述上訴理由者，應於上訴期間屆滿後20日
內向本院補提理由書（均須按他造當事人之人數附繕本）「切勿
逕送上級法院」。
                              書記官  黃士益
中    華    民    國    98    年    12    月    28    日
附錄論罪科刑法條
毒品危害防制條例第十條
施用第一級毒品者，處六月以上五年以下有期徒刑。
施用第二級毒品者，處三年以下有期徒刑。

司法院資訊處製作；財團法人民間司法改革基金會備份。
